【裁判字號】    97,訴,779
【裁判日期】    970423
【裁判案由】    清償借款
【裁判全文】
臺灣臺北地方法院民事判決               97年度訴字第779號
原      告  臺灣土地銀行股份有限公司
法定代理人  丙○○
訴訟代理人  甲○○
被      告  乙○○原名高鈺華.
訴訟代理人  丁○○
上列當事人間請求清償借款事件，本院於民國97年4月7日言詞辯
論終結，判決如下：
    主      文
被告應給付原告新臺幣壹佰拾肆萬壹仟柒佰零伍元，及自民國
九十六年五月二十二日起至清償日止，按週年利率百分之七點○
七計算之利息，並按週年利率百分之二十計算之違約金。
訴訟費用由被告負擔。
    事實及理由
壹、程序方面：
    本件兩造合意以本院為第一審管轄法院，有授信約定書13條
    在卷可稽，是本院就本件訴訟自有管轄權，合先敘明。
貳、實體方面：
一、原告主張：被告於民國87年10月24日邀同訴外人丁○○（原
    名蔡文忠）為擔保提供人兼連帶債務人，向原告借款新臺幣
    （下同）160萬元，借款期限自88年5月27日起至108年5月27
    日止，利息則按原告牌告基本放款利率加1.25%計算，嗣後
    隨原告基本放款利率調整而調整，約定每個月為一期須按期
    繳款，如有一期未履行時，視為全部到期，其逾期在六個月
    以內者按上開利率10%，逾期超過六個月者則按上開利率20%
    給付違約金；嗣於88年12月14日復邀同丁○○為擔保提供人
    兼連帶債務人向原告借款138萬元，借款期限88年12月14日
    起至108年12月14日止，利息則按郵匯局一年期定期儲金機
    動利率5.35%加1%計算，嗣後隨郵匯局一年期定期儲金利率
    調整而調整，其餘約定同前。惟因被告未繳款，迭經催討無
    效，依約債務視同全部到期，原告對被告取得執行名義並聲
    請強制執行，經臺灣士林地方法院以95年度執字第28095號
    強制執行案件於96年5月22日拍定且分配後，原告將取得之
    分配款沖償上開債務，其中被告借款160萬元部分已全數清
    償，另被告借款138萬元部分，尚欠原告1,341,705元及自96
    年5月22日起至清償日止，按週年利率7.07%計算之利息，並
    按週年利率20%計算之違約金未予清償，為此提起本件訴訟
    ，並聲明如主文所示。
二、被告固不否認向原告借款及積欠如前所述之金額尚未清償之
    事實，惟以：原告請求之利率過高等語資為抗辯，並聲明：
    原告之訴駁回。
三、經查：原告主張之事實，業據提出與所述相符之借據、授信
    約定書、臺灣士林地方法院民事執行處通知、臺灣士林地方
    法院民事執行處強制執行金額計算書分配表、客戶往來明細
    查詢等件影本為證，並為被告所不爭執，自堪信為真實，被
    告雖辯稱原告請求利息過高云云，惟按約定利率，超過週年
    百分之二十者，債權人對於超過部分之利息，無請求權，民
    法第205條定有明文，現兩造所約定之利息已如前述，並未
    超過法定利率之上限，基於契約自由原則，尚得容由兩造本
    於意思自治決定之，契約當事人自無法於事後反悔認前揭約
    定利率過高，否則即屬違背契約，而應負違約之責，是被告
    辯稱兩造所約定之利息過高云云，並不可採。從而，原告訴
    請被告給付如主文所示之金額及利息、違約金，洵屬正當，
    應予准許。
四、結論：本件原告之訴有理由，並依民事訴訟法第78條，判決
    如主文。
中    華    民    國    97    年    4     月    23    日
                  民事第六庭    法  官  鄧德倩
以上正本係照原本作成。
如對本判決上訴，須於判決送達後20日內向本院提出上訴狀。
中    華    民    國    97    年    4     月    23    日
                                書記官  池東旭


司法院資訊處製作；財團法人民間司法改革基金會備份。
